dictsource/hu_rules
.group z
        z          z
        zz (b      z         //if have two z and b letter, need one [z]
        zz (t      z         //if have two z and t letter, need one [z]
        zz (v      z
        zs         Z
        zzs        Z:
     a) z (t       s
     a) z (tán     s
befeje) z (te      s
    bi) z (tons    s
    bi) z (tos     s
csontvá) z         z
     e) z (t       s
    ho) z (ta      s
    ho) z (tá      s
 helye) z (ked     s
  inté) z (ked     s
 költö) z (köd     s
lefeje) z (te      s
lefeje) z (ték     s
   pén) z (tár     s
    ré) z (serpenyő z
 tartó) z (t       s
    gá) z (cső     z
    ké) z (sz      z
    há) z (so      z
    má) zc (sz     z
    mé) zc (sz     z
  nehé) z (sé      S
  nehé) z (súlyú   z
   iga) zs (ág     SS
    ga) zs (ág     SS
   pén) z          z
   tor) z (ság     z
 _vité) z          z
   _ví) z (s       z
    ga) zs (ág     zS
   _gá) zsz (ámla  zs
   _gá) zsz (ámlá  zs
   _ré) zs (ó      zS
     ő) zs (uta    zS
   _vá) zs (or     zS
szára) zs (ág     SS
 _nehé) zs (ely    zS
     _) zürich     tsyR2i    C
    tí) zsz (er    s:
   szá) zsz (or    s:
    mé) z (sör     z
  leme) z (szerz   z
    ké) z (zsibbadás z
    ké) z (sérül   z
   szű) z (sült    z
    gő) z (sugár   z
találko) z (t      s
 eszkö) z (sor     z
    gő) z (síp     z
 matró) z (sapk    z
  nehé) z (súly    z
   tör) zsz (ászló Z|z
        zsz        z|s       //general exception. Need difference first z and second sz phoneme. eg: rajzszög, rajzszeg, mézszín words.
   pén) z (t       s
 rende) z (ked     s
 kocká) z (ta      s
  hibá) z (tat     s
különbö) z (tet    s
 válto) z (tat     s
 válto) z (tass    s
tájéko) z (tat     s
tájéko) z (tass    s
    bi) z (tat     s
    rá) z (kód     s
    ré) z (síp     z
  gará) zs (tároló S
  dará) zs (fészek S
    ri) zs (t      S
    tű) zsz (erész s:
    tű) zsz (eréssz s:
 búcsú) z (ko      s
nyújtó) z (ko      s
     ő) z (sörét   z
szedelő) z (kö     s
alkalma) z (ko     s
  egye) z (ke      s
  egye) z (te      s
    há) z (tartás  s
 dolgo) z (t       s
  öltö) z (te      s
  inté) z (t       s
    ke) z (dt      s
  dobo) z (t       s
határo) z (t       s
  öltö) z (kö      s
   oko) z (t       s
    ví) zsz (intes s:
szemkö) z (t       s
    ví) z (szint   s
vonatko) z (ta     s
idegkö) z (pon     s
tisztá) z (t       s
csatlako) z (ta    s
  üldö) z (t       s
hiányo) z (t       s
  kobo) z (t       s
foglalko) z (t     s
tanulmányo) z (t   s
magyará) z (t      s
  kötö) z (t       s
vitatko) z (t      s
 tartó) z (k       s
ajándéko) z (t     s
 tarto) z (k       s
 tarto) z (t       s
 rejtő) z (kö      s
 rejtő) z (t       s
 hango) z (t       s
szerve) z (ked     s
  kaló) z          z
szellő) z (tet     s
 vigyá) zz (áll    z
        zippzár    tsipza:R2
        zipzár     tsipza:R2
   győ) z (köd     s
   győ) z (t       s
  kötö) z (kö      s
  árví) z (súj     z	// for example árvízsújtott word need spokening single z phoneme, not Z phoneme
magyará) z (kod    s
 kalau) z (ság     z
  pofo) z (kod     s
  ezkö) z (sáv     z
 eszkö) z (sáv     z
   _mé) z (sárg    z
   _tí) z (sor     z
  _szá) z (sor     z
    ré) z (sisak   z
 matró) z (zsák    z
    ré) z (sodrony z
    há) z (sarkot  z
    há) z (sarok   z
    ro) zszs (em   Z:
   _gő) z (süvölt  z
  ezkö) z (sor     z
   wal) z (er      ts
tanácskö) z (társaság s
    tű) z          z
   _tű) z (zsonglőr z
 búcsú) z (tat     s
  bogo) z (ták     s
  fogó) z (kod     ts
 szára) z (sült    z
 precí) z (ség     z
   _ro) zs (zabál  Z
  _bor) z (zsír    z
 oszto) z (kod     s
csatlako) z (tok   s
 _bron) z          z
    tű) z (zsák    z
 búcsú) z (kod     s
 búcsú) z (t       s
    gá) z (spra    z
 eszkö) z (t       s
 kórhá) z (sá      z
  neme) z          z
 helye) z (ke      s
   _tí) z (sou     z
  leme) z (stú     z
    gá) z (sug     z
   _gő) z          z
  _pén) zs (ed     Z
   _lá) z (seb     z
   _lá) z (sóh     z
    ré) z (serleg  z
   _tí) z (zsák    z
    ré) z (sárká   z
    ké) z (seb     z
 matró) z (sipk    z
   _mé) z (ser     z
    _ő) z (sut     z
    _ő) z (seb     z
    ré) z (sark    z
    ré) z (sav     z
    ré) z (sipk    z
    ré) z (sod     z
    tí) z (sáv     z
   _tí) z (shill   z
  topá) z          z
   dör) zsz (ör    Z|z
   raj) z (sa    z
tí) z (seb z
egészségkö) z (pont s
leme) z (slá z
raj) z (sor z
ri) zs (zab Z
vá) z (sér z
ví) z z
leme) z z
eszkö) z z
gá) z (zsám z
gá) z (seb z
gá) z (ster z
gá) z (súr z
gá) z (sűr z
gá)z (süt z
gá) z (sát z
halma) z z
gá) z (síp z
masszá) zs (zuh Z
ő) z (salát z
ő) z (sírá z
raj) z (skic z
raj) z (st z
ré) z (zsan z
tí) z (sch z
ví) z (zsák z
ví) z (zsong z
ja) zz (szá zz
_í) z (ská z
asszá) zs (z Z
_ja) zz (s z
ké) z (s z
ké) zsen ZEn
ké) zs (má Z

laktó) z (s z
bor) z (stra z
dobo) z (sár z
frí) z (sá z
í) z (spek z
sztriptí) z (sh z
gará) zs (z Z
szára) z (sa z	For example szárazsampon word
szára) z (sü z	For example szárazsütemény word
jelme) z (st z
bagá) zs Z	For example bagázstól word
ő) z (sonk z	For example őzsonka word
gá) z (spó z	For example gázspórolásból word
gá) z (spré z	For example gázspré word
ré) z (zs z	For example rézzsinór word
pó) z (so z	For example pózsor word
mé) z (s z	For example mézsöre, mézspecifikus, mézsűrűség words
gá) z (sap z	For example gázsapka, gázsapkát words
gá) z (sávo z	For example gázsávok word
gá) z (se z	For example földgázsegély, gázsebesség, gázsejtek words
gá) z (sérü z	For example gázsérülés word
_gá) z (sikkasz z	For example gázsikkasztás word
_gá) z (sok z	For example gázsokk word
gá) z (sor z	For example gázsor word
gá) z (sto z	For example földgázstop word
gá) z (str z	For example földgázstratégia, gázstratégia word
gá) z (stu z	For example gázstukker word
í) z (spe z	For example ízspecifikus, vízspektrumon words
kórhá) z (s z	For example kórházstruktúrát word
vará) zszs ZZ	For example varázszsírkrétájával, varázszsírral words
ré) z (súly z	For example rézsúlyokkal word
ré) z (súr z	For example rézsúrolókat word
frí) z (so z	For example frízsora, frízsorán word
há) z (st z	For example házstílus word
tör) zszs Z:
vá) z (si z	For example vázsisak word
há) z (sát z	For example színházsátorban word
tempó) zs (o Z	For example tempózsonglőr word
dobo) z (sa z
dobo) z (sé z
dobo) z (so z
dobo) z (sp z
vará) zs (z Z
perver) z (s z
ádá) z (sá z
raj) z (sh z
raj) z (si z
raj) z (su z
betű) zs Z
fű) z (s z
ví) z (zsa z
há) z (sab z
há) z (sar z
há) z (se z
há) z (sé z
há) z (si z
há) z (sü z
há) z (sp z
dobo) z (st z
nehé) z (so z
trapé) z (s z
há) z (s z
gá) z (zsák z
raj) z (s z
kví) z (zs z
gá) z (svin z
tagkö) zs (ég S:
földgá) z (sp z
fe) z (sap z
ré) z (sp z
ré) z (si z
ré) z (sí z
ré) z (sug z
ré) z (so z
raj) z (zs z
vá) z (str z
bor) z (sört z
dará) zs (zso Z
lá) z (söm z
ré) z (sa z
ré) z (suj z
gá) zzs (e z|Z
ro) zszs (öm Z|Z
me) z (skan z
blú) z (st z
bű) z (s z
kalau) z (s z
í) z (slág z
gá) z (sp z
konden) z (s z
vá) z (sp z
szára) z (sú z
vá) z (sí z
szervi) z (sp z
szervi) z (sá z
szervi) z (sa z
szervi) z (se z
szervi) z (st z
fű) zs (ák Z
glükó) z (s z
ké) z (zsib z
ké) z (zsí z
kétszá) z (schil z
üdvö) zs (é S:
bagá) zs (á Z
gá) z (sáv z
vá) z (sú z
me) z (sor z
me) z (sp z
gá) z (satu z
ké) z (zsák z
ri) zszs (izs ZZ
csimpán) z (s z
í) z (str z
vá) z (sor z
í) z (sorn z
í) z (sorre z
matró) z (s z
kené) z (sé z
gá) z (sta z

.group
        $          dolla:R2
        ä          E
        æ          E
        ß          s
        ç          tS
        ñ          n^
        ø          Y
//Fixing minus simbols related problems, for example IOS not says minus and plus simbols with hungarian weather reports
    D_) - (_D      minus
     _) - (_D      _
    _) + (_D      plus
